臺灣高雄地方法院刑事判決　　　　　 99年度審交訴字第337號
公　訴　人　臺灣高雄地方法院檢察署檢察官
被　　　告　洪忠宏
上列被告因公共危險等案件，經檢察官提起公訴（99年度偵字第
23849號），本院依簡式審判程序判決如下：
    主  文
洪忠宏犯過失傷害罪，處有期徒刑月；又犯肇事致人傷害逃逸
罪，累犯，處有期徒刑玖月。應執行有期徒刑拾月。
    事實及理由
一、本件被告洪忠宏所犯均係死刑、無期徒刑、最輕本刑為3 年
    以上有期徒刑以外之罪，其於準備程序中，就被訴事實均為
    有罪之陳述，經本院告知簡式審判程序之旨，並聽取檢察官
    及被告之意見後，合議庭裁定由受命法官獨任進行簡式審判
    程序，合先敘明。
二、本件之犯罪事實及證據，除累犯事實補充更正為：「洪忠宏
    曾因施用毒品案件，經本院以民國96年度訴字第5437號判決
    判處有期徒刑8 月，上訴後，由臺灣高等法院高雄分院以97
    年度上訴字第543 號駁回上訴，並經最高法院以97年度台上
    字第2862號駁回上訴確定；另因竊盜案件，經本院以97年度
    簡上字第446 號判決判處有期徒刑3 月確定，而與前揭有期
    徒刑8 月接續執行，於98年6 月25日執行完畢」；犯罪事實
    第17行末句補充為：「‧‧第5 趾擦傷、胸部及左肩挫傷等
    傷害」等語；證據部分補充：「被告於本院審理中自白」外
    ，其餘均引用檢察官起訴書（如附件）之記載。
三、按刑法第185 條之4 肇事逃逸罪，係在防止逃逸行為所產生
    之抽象危險，因此所謂「逃逸」，非指行為人有積極逃亡、
    隱匿等阻礙犯罪偵查行為，而係指行為人不留在肇事現場為
    即時救護、避免後車再度撞擊或協助相關人員迅速處理事故
    而離去，使肇事所發生之損害而有再度擴大之危險。是核被
    告所為，係犯刑法185 條之4 肇事致人傷害逃逸及第284 條
    第1 項前段之過失傷害罪。被告所犯上開2 罪，犯意各別、
    行為互殊，應分論併罰。被告有如前述所載前科之事實，有
    臺灣高等法院被告前案紀錄表在卷可參，其受有期徒刑執行
    完畢後，5 年以內故意再犯本件有期徒刑以上之罪（指肇事
    逃逸部分），為累犯，應依刑法第47條第1 項規定加重其刑
    。本院審酌被告行車未注意車前狀況及隨時採取必要之安全
    措施，因而肇事致被害人王鄭素臻受傷非輕，更於肇事後未
    救護被害人或報警處理，旋即離開現場，置他人生命、身體
    不顧，且尚未與被害人和解，所為實屬不該，惟考以被告犯
    後坦承犯行，態度尚可等一切情狀，分別量處如主文所示之
    刑，並依刑法第51條第5 款規定，定其應執行之刑。
據上論斷，應依刑事訴訟法第273 條之1 第1 項、第284 條之1
、第299 條第1 項前段、第310 條之2 、第454 條第2 項，刑法
第185 條之4 、第284 條第1 項前段、第47條第1 項、第51條第
5 款，刑法施行法第1 條之1 ，判決如主文。
本案經檢察官王兆琳到庭執行職務。
中    華    民    國    100   年     1    月    12    日
                  刑事第十庭    法  官  方錦源
以上正本證明與原本無異。
如不服本判決應於收受送達後10日內向本院提出上訴書狀，並應
敘述具體理由；如未敘述上訴理由者，應於上訴期間屆滿後20日
內向本院補提理由書（均須按他造當事人之人數附繕本）「切勿
逕送上級法院」。
中    華    民    國    100   年     1    月    12    日
                                書記官  冒佩妤
附錄本案論罪科刑之法條：
刑法第185 條之4
駕駛動力交通工具肇事，致人死傷而逃逸者，處6 月以上5 年以
下有期徒刑。
刑法第284 條第1 項
因過失傷害人者，處6 月以下有期徒刑、拘役或5 百元以下罰金
，致重傷者，處1 年以下有期徒刑、拘役或5 百元以下罰金。
附件：
臺灣高雄地方法院檢察署檢察官起訴書   99年度偵字第23849號
被      告  洪忠宏  男  34歲（民國○○年○○月○○日生）
                    住高雄縣鳳山市○○路19巷20號
                    （另案在高雄監獄執行中）
                    國民身分證統一編號：Ｚ000000000號
上列被告因公共危險等案件，業經偵查終結，認應提起公訴，茲
將犯罪事實及證據並所犯法條分敘如下：
        犯罪事實
一、洪忠宏前有多次違反毒品危害防制條例及竊盜搶奪、詐欺等
    前科，最近一次係於民國96年間，因施用毒品案件，經臺灣
    高雄地方法院以96年度訴字第5437號判處有期徒刑8 月，經
    上訴而由臺灣高等法院高雄分院以97年度上訴字第543 號駁
    回上訴，並經最高法院以97年度台上字第2862號駁回上訴確
    定；再於97年間，因竊盜案件，經臺灣高雄地方法院以97年
    度簡上字第446 號判處有期徒刑3 月確定，而與前揭有期徒
    刑8 月接續執行，於98年6 月25日執行完畢。於98年12月30
    日13時45分許，騎乘OKJ- 900號普通重型機車，沿高雄縣大
    寮鄉○○○路由北往南行駛，行經前開路段437 號前時，本
    應注意車前狀況，隨時採取必要之安全措施，且依當時天候
    晴、日間自然光線、視距良好，路面無缺陷，亦無障礙物，
    並無不能注意之情形，竟自後追撞同向由王鄭素臻所騎乘之
    車牌號碼ZDI- 547號輕型機車左後方，致雙方均人車倒地，
    洪忠宏因而受有眉毛處及臉部擦傷（過失傷害部分未具告訴
    ），王鄭素臻則受有頭部外傷併腦挫傷及腦水腫、左肘挫傷
    併橈骨骨折、左臉、左前臂、右手、左足第3 趾、第5 趾擦
    傷等傷害。詎洪忠宏明知其駕車肇事致人受傷倒地，竟基於
    肇事逃逸之犯意，非但未下車採取救護等其他必要措施，亦
    未報警處理，即由友人將其所騎乘之機車牽至路旁後，乘坐
    友人之機車逃逸離開現場，後經警循線追查，始查悉上情。
二、案經王鄭素臻告訴暨高雄縣警察局林園分局報告偵辦。
        證據並所犯法條
一、證據：
┌──┬──────────┬───────────┐
│編號│      證據方法      │       待證事實       │
├──┼──────────┼───────────┤
│1   │被告洪忠宏於警局中之│1、駕駛前揭機車，疏未 │
│    │供述                │   注意車前狀況，自後 │
│    │                    │   撞擊告訴人機車左後 │
│    │                    │   方之事實。         │
│    │                    │2、肇事後未留現場處理 │
│    │                    │   ，或報案即行離開現 │
│    │                    │   場之事實。         │
├──┼──────────┼───────────┤
│2   │告訴人王鄭素臻於警詢│1、於前揭時地，遭被告 │
│    │及偵查中之證述（已具│   自後撞擊所騎乘機車 │
│    │結）                │   左後方，至其受有前 │
│    │                    │   揭傷害之事實。     │
│    │                    │2、肇事後未留現場處理 │
│    │                    │   ，或報案即行離開現 │
│    │                    │   場之事實。         │
├──┼──────────┼───────────┤
│3   │高雄縣政府警察局林園│本件交通事故之發生經過│
│    │分局車禍處理小組道路│、告訴人受傷情形及被告│
│    │交通事故訪談紀錄表、│知悉告訴人受有傷害等事│
│    │舉發違反道路交通管理│實。                  │
│    │事件通知單、道路交通│                      │
│    │事故現場圖、道路交通│                      │
│    │事故調查報告表（一）│                      │
│    │（二）各1份、道路交 │                      │
│    │通事故現場蒐證照片12│                      │
│    │張及告訴人當日所穿鞋│                      │
│    │子及衣服破損狀況照  │                      │
│    │片2張。             │                      │
├──┼──────────┼───────────┤
│4   │大東醫院診斷證明書1 │證明告訴人受有前揭傷害│
│    │紙                  │之事實。              │
└──┴──────────┴───────────┘
二、核被告所為，係犯刑法第284 條第1 項前段之過失傷害罪嫌
    及同法第185 條之4 肇事逃逸罪嫌，所犯二罪間，行為互異
    ，犯罪各別予分論併罰。又被告所犯前開2 罪間，行為互異
    ，請予分論併罰。被告有事實欄所載犯罪科刑及執行情形，
    有本署被告刑案資料查註紀錄表1 份可憑，被告就前開肇事
    逃逸罪部分，係於有期徒刑執行完畢後5 年內，再犯有期徒
    刑以上之刑之罪，為累犯，是此部分應加重其刑。
三、依刑事訴訟法第251 條第1 項提起公訴。
  此  致
臺灣高雄地方法院
中    華    民    國    99    年    11    月    6     日
                              檢  察  官  葉  淑  文
                              檢  察  官  許  宏  緯